【裁判字號】    89,訴,1131
【裁判日期】    891018
【裁判案由】    毒品危害防制條例
【裁判全文】
臺灣臺南地方法院刑事判決                        八十九年度訴字第一一三一號
    公  訴  人  臺灣臺南地方法院檢察署檢察官
    被      告  甲○○
右列被告因違反毒品危害防制條例案件，經檢察官提起公訴（八十九年度毒偵緝字第
二二一、八十九年度營毒偵字第三○四號），本院判決如左：
    主  文
甲○○連續施用第一級毒品，處有期徒刑壹年。扣案之第一級毒品海洛因壹包（淨重
零點零壹公克、包裝重零點肆貳公克）、含海洛因殘渣之夾鍊袋壹個、注射針筒陸支
、玻璃管壹支、吸管柒支及吸食工具壹組均沒收銷燬之。又連續施用第二級毒品，處
有期徒刑柒月。應執行有期徒刑壹年伍月，扣案之第一級毒品海洛因壹包（淨重零點
零壹公克、包裝重零點肆貳公克）、含海洛因殘渣之夾鍊袋壹個、注射針筒陸支、玻
璃管壹支、吸管柒支及吸食工具壹組均沒收銷燬之。
    事  實
一、甲○○前因施用第一級毒品海洛因案件，經依臺灣高等法院臺南分院以八十七年
    度上訴字第七一四號裁定送臺灣臺南看守所附設勒戒處所執行觀察、勒戒後，認
    無繼續施用毒品傾向，業經同法院於民國八十七年八月二十七日以八十七年度上
    訴字第七一四號判決免刑，於八十七年九月二十八日確定，仍不知悔改，於五年
    內又基於施用第一級毒品之概括犯意，自八十七年十一月起至八十九年五月九日
    止，連續在其位於臺南縣鹽水鎮南港里港一五０號之住處與高雄市○○區○○
    路四百七十一巷十三號富新賓館五０三室等處，施用第一級毒品海洛因多次。又
    另行起意，並基於施用第二級毒品之概括犯意，自八十七年十一月間起至八十八
    年一月二十二日止，連續在其位於上址之住處施用第二級毒品安非他命多次。嗣
    於八十八年一月二十二日十三時五十分許在其上開住處為警查獲，並扣得第一級
    毒品海洛因一包（淨重○‧○一公克、包裝重○‧四二公克）、注射針筒四支、
    玻璃管一支、吸管七支及吸食工具一組等物。及於八十九年五月十日十一時，在
    高雄市○○區○○路四百七十一巷十三號富新賓館五○三室處為警查獲，並扣得
    含海洛因殘渣之夾鍊袋一個與注射針筒二支等物。甲○○經依臺灣臺南地方法院
    八十八年度毒聲字第一一一九號裁定，而於八十九年五月十一日送上開處所執行
    觀察、勒戒後，認有繼續施用毒品傾向。
二、案經臺南縣警察局新營分局移請臺灣臺南地方法院檢察署檢察官及高雄市政府警
    察局三民第二分局報請臺灣高雄地方法院檢察署呈請臺灣高等法院檢察署核轉臺
    灣臺南地方法院檢察署偵查起訴。
    理  由
一、右開事實，業經被告甲○○自白不諱，且有第一級毒品海洛因（淨重○．○一公
    克、包裝重○‧四二公克）、含海洛因殘渣之夾鍊帶一個、注射針筒六支、玻璃
    管一支、吸管七支及吸食工具一組等物扣案可資佐證，暨臺南縣衛生局於八十八
    年二月四日所出具之尿液檢驗報告及高雄市凱旋醫院於八十九年六月二日所出具
    之尿液檢驗報告各一份附卷可稽，而上開毒品經送法務部調查局鑑定結果，送驗
    白粉係海洛因，淨重○‧○一公克、包裝重○‧四二公克等情，亦有該局000
    00000號鑑定通知書一份附卷足按，又被告前因施用毒品案件，經依臺灣高
    等法院臺南分院以八十七年度上訴字第七一四號裁定送臺灣臺南看守所附設勒戒
    處所執行觀察、勒戒後，認無繼續施用毒品傾向，經同法院於八十七年八月二十
    七日以八十七年度上訴字第七一四號判決免刑，於八十七年九月二十八日確定，
    亦有前開刑事判決一份附卷足按。其於五年內再犯毒品危害防制條例第十條之罪
    ，被告罪證明確，應予依法論科。
二、核被告甲○○所為，係犯毒品危害防制條例第十條第一項及第二項之罪。其施用
    第一級毒品海洛因及第二級毒品安非他命之行為，均時間密接、犯罪構成要件相
    同，顯均係基於概括犯意為之，應依連續犯之規定各論以一施用第一級毒品罪及
    一施用第二級毒品罪，並依法各加重其刑。又被告所犯上開施用第一級毒品及第
    二級毒品二罪間，犯意各別，行為互殊，應予分論併罰。又公訴意旨認被告係自
    八十八年一月二十三日起至八十九年五月九日止施用第二級毒品安非他命等語，
    雖亦為被告自白在卷，然被告於偵訊時係供稱：係自八十七年十一月間起至八十
    八年一月二十二日止在家中施用安非他命，一月二十二日之後就沒有施用了等語
    ，且觀被告於八十八年五月九日為警緝獲時所採集之尿液經送驗結果呈安非他命
    陰性反應，有上開高雄市凱旋醫院所出具之尿液檢驗報告可憑，復被告遭查獲時
    係扣得注射針筒二支及含海洛因殘渣之夾練袋一個，亦非施用安非他命所用之物
    ，是亦難僅以被告於本院審理時之自白即為被告自八十八年一月二十二日後至八
    十八年五月九日止仍施用第二級毒品安非他命之認定至明。上開公訴意旨所指之
    犯行尚不能證明，原應為無罪之諭知，惟公訴意旨認此部分與前開有罪部分有連
    續犯之裁判上一罪關係，爰不另為無罪之諭知，附此敘明。爰審酌被告曾因施用
    毒品因而受矯正，竟於短期內再施用海洛因及安非他命，然其本質仍屬「病犯」
    ，僅戕害其自身身心，尚未生巨大危害於整體社會、犯罪之動機、目的、手段、
    其品行智識程度、生活狀況及犯罪後態度等一切情狀，分別量處如主文所示之刑
    ，並依法定其應執行之刑，以資懲儆。又扣案之第一級毒品海洛因一包（淨重○
    ‧○一公克、包裝重○‧四二公克）、含海洛因殘渣之夾鍊帶一個、注射針筒六
    支、玻璃管一支、吸管七支及吸食工具一組分別為第一級毒品及專供施用毒品之
    器具，爰均依法宣告沒收銷燬之。
據上論斷，應依刑事訴訟法第二百九十九條第一項，毒品危害防制條例第十條第一項
、第二項、第十八條第一項前段，刑法第十一條前段、第五十六條、第五十一條第五
款，判決如主文。
中    華    民    國      八十九    年      十      月        十八      日
                              臺灣臺南地方法院刑事第四庭
                                  法      官  楊  惠  芬
右正本證明與原本無異。
如不服本判決，應於送達後十日內向本院提出上訴狀。
                                  書  記  官  陳  俊  元
中    華    民    國      八十九    年      十      月        十九      日
附錄本案論罪科刑法條全文：
毒品危害防制條例第十條第一項、第二項：
施用第一級毒品者，處六月以上五年以下有期徒刑。
施用第二級毒品者，處三年以下有期徒刑。


司法院資訊處製作；財團法人民間司法改革基金會備份。
